臺灣高等法院臺中分院刑事判決　　　　　　　　　　九十年度上易字第二六五號
　　上　訴　人　臺灣臺中地方法院檢察署檢察官
　　上　訴　人
　　即　被　告　丙○○
　　選任辯護人　胡昇寶
　　上　訴　人
　　即　被　告　乙○○
　　上　訴　人
　　即　被　告　丁○
　　共　　　同
　　選任辯護人　許盟志
右上訴人，因被告傷害案件，不服臺灣臺中地方法院九十年度易字第二七０七號，中
華民國九十年十月二十九日第一審判決（起訴案號：台灣台中地方法院檢察署九十年
度偵字第八三一七號、第一一三七四號），提起上訴，本院判決如左：
    主      文
上訴駁回。
丁○緩刑貳年，緩刑期間內交付保護管束。
    事實及理由
一、本案經本院審理結果，認第一審判決以上訴人即被告（下稱被告）丙○○，傷害
    人之身體，量處拘役五十日，以上訴人即被告（下稱被告）乙○○、丁○共同傷
    害人之身體，各量處拘役五十日，並均諭知三人易科罰金之折算標準，經核其認
    事用法及量刑均無不當，應予維持，並引用第一審判決書記載之事實、證據及理
    由（如附件）。
二、被告丙○○、乙○○、丁○三人提起上訴，丙○○辯稱其係因防禦乙○○、丁○
    二人之攻擊而打人云云，被告乙○○、丁○二人辯稱伊等二人均只有抵擋丙○○
    之攻擊，並未出手打人，乙○○更無攜帶皮包之習慣，不可能以皮包毆打丙○○
    云云，且聲請傳喚兩造所生之兒子楊孟倫，然查，被告三人如何因家庭糾紛而互
    毆之情節，業據雙方三人於警訊及偵查中、原審時指訴歷歷，並有該三人之診斷
    書在卷可稽，丙○○更於偵查及原審時指稱被告乙○○以皮包毆打其等情在卷（
    參見八三一七號偵查卷三七頁背面，原審卷三四頁），則依丙○○受傷之傷勢所
    載，尚難逕認係自行摔倒所致，且亦無從認係丙○○之舊疾所造成，是被告三人
    均有傷害犯行，至為顯明。又證人楊孟倫於本院九十一年一月三日調查時，雖就
    其家庭住居情況，證稱甚詳在卷，且供稱「我沒有看到有人打爸爸，他好像是摔
    倒的，我有看到爸爸打姐姐的臉、脖子，爸爸也有打媽媽的臉、手、腿」等語，
    然亦證稱「當天爸爸不正常，很兇，沒有生病樣子」等語，對照丙○○之診斷書
    所載，可見證人所證稱當天丙○○好像是摔倒云云，自難據為被告乙○○丁○二
    人未有共同傷害犯行之有利認定，是被告三人既有互毆之情節，自難依正當防衛
    規定而卸責，從而，被告三人犯行，均堪認定，原審因而論處被告三人刑責，經
    核尚無不合，被告三人提起上訴，否認各有傷害犯行，均為無理由。且丙○○以
    被告乙○○丁○二人之原審量刑過輕為由而請求檢察官上訴，固非無見，但依上
    所述，三人互毆，且各有受傷，則原審上開量刑，自非無憑，檢察官就被告乙○
    ○丁○二人之上訴，亦為無理由，從而，本件之上訴均為無理由，自應予駁回。
    末查，被告丁○之素行良好，未曾受有期徒刑以上刑之宣告，此有臺灣高等法院
    被告全國前案紀錄表一紙附卷可憑，本件係因丙○○逕行拆除籬笆所引起之丙○
    ○與乙○○糾葛，其非主要導火線，經此教訓當知所警惕，而無再犯之虞，本院
    因認上開刑之宣告，已足策其自新，一併諭知緩刑二年，並依家庭暴力防治法第
    三十條第一項規定，諭知於緩刑期間內交付保護管束，以勵自新。
據上論斷，應依刑事訴訟法第三百七十三條、第三百六十八條，刑法第七十四條第一
款，家庭暴力防治法第三十條第一項，判決如主文。
本案經檢察官甲○○到庭執行職務
中      華      民      國      九十一  年      一      月      三十一  日
                                臺灣高等法院臺中分院刑事第二庭
                                      審判長法  官  羅  禮  政
                                            法  官　陳　欣　安
                                            法　官  蔡　聰　明
右正本證明與原本無異。
不得上訴。
                                            書記官  　瑞　芳
中      華      民      國      九十一  年      二      月      一      日
刑法第二百七十七條：
傷害人之身體或健康者，處三年以下有期徒刑，拘役或一千元以下罰金。
犯前項之罪，因而致人於死者，處無期徒或七年以上有期徒刑，致重傷者，處三年以
上、十年以下有期徒刑。
                                                              Ａ
